臺灣高等法院民事裁定　　　　　　　　 96年度再易字第171號
聲　請　人　丙○○
相　對　人　乙○
　　　　　　丁○○
　　　　　　甲○○
　　　　　　己○○
　　　　　　戊○○
上列當事人間，因損害賠償事件，聲請人對於中華民國96年10月
11日本院96年度再易字第157號確定裁定，聲請再審，本院裁定
如下：
    主  文
再審之聲請駁回。
聲請訴訟費用，由聲請人負擔。
    理  由
一、按：「再審之訴不合法者，法院應以裁定駁回之。」、「再
    審之訴，應以訴狀表明再審理由，提出於管轄法院為之。」
    民事訴訟法第502條第1項、第501條第1項第 4款分別定有明
    文；此等規定於裁定已經確定，而有第496條第1項或第 497
    條之情形，聲請再審者，得予準用，同法第 507條亦有明文
    。又：對本院確定判決提起再審之訴，應以有民事訴訟法第
    496條第1項各款之原因為限，此項原因亦即再審理由，必須
    於訴狀中表明之 (見同法第501條第1項第4款)，否則其訴即
    屬不合法，毋庸命其補正，逕以裁定駁回之，亦有最高法院
    70年度臺再字第35號判例，足資參照。
二、經查本件聲請人聲請再審之意旨略以：
甲、事實及理由：
(一)以據請求提出賠償事件及侵權行為，原告事證及證據都已臻
    明確，兩造其餘攻擊、防禦方法及舉證，足可影響重審判決
    。
(二)土地專業代書甲○○確實違犯專業管理法第17、21條34條法
    規定明知不實而故意加以「隱匿」共同隱匿，涉有形(刑)事
    詐欺、背信、重利罪之行為，全權委託盧律師所提供之事證
    記錄辯論確為(虛偽)不實，應加駁回，故意隱匿，審判長捏
    造事實，造成法官採信之困擾，不得以偏頗律師之言詞辯論
    所提供之 (虛偽)切結書，時致 (效)並無消滅。
(三)原告事證、證據都已符合最高法院著有17年上字第 917號判
    例以控侵權行為所發生之損害賠償請求提及最高法院另著有
    49年台上字第2323號判例之案件，事實之證據，原告主張被
    告應負共同侵權行為損害賠償責任，確為事實，審判長多加
    慎重，再慎重調查證據。
(四)審判長因工作忙碌，以致再度造成疏失再疏失，原告特別加
    予舉證、舉例，共同被告之事證及疏失查明事分例舉證。被
    偷之1212-1、1212-4於96. 3.16游林阿磚死亡者已被登記為
    丁○○。
乙、原告部分：事實
(一)代書故意在買賣時，土地包括五筆在內，三筆有登記過戶，
    另二筆為1212-1、-4「隱匿」不過戶移轉給原告，言中訴訟
    法官85年故意具報權狀遺失，確有暗中已領過，作廢時都已
    說，不知有餘二筆，地政所有通知書收不，到漏報。徵收不
    知情，繼承同時無辦理及各種不實之理由「隱匿」法官不實
    。
(二)共同被告都置之不理，原告說有辦法去法院告好了，而不敢
    面對訴訟，全權委託律師勝訴，經常為要打知名度，以各種
    不實之理由及虛偽辦法故意自寄給原告，誣賴確實承認及承
    諾，時效超過1212-1、1212-4無在內。地權面不到0.7456也
    不到一坪，只有一樓，其實確為 1-7樓權利範圍，確實二筆
    土地損失為五坪2192，以礁溪市價買賣價額為每坪25萬=138
    萬480元 (5.2192×25+8/100)年元=139,860元。理應賠償13
    9萬860元。
(三)原告發現，共同被告人之丁○○，代書於96.3.3故意偷辦完
    成土地1212-1、1212-4至今並無移轉過戶被告訴訟中律師及
    代書也故意隱匿審判長未審前就知道，請查明土地謄本為憑
    。
丙、被告及律師部分所提供不實之資料及審判長疏失調查不實之
    理由及記錄如下：
(一)1212-1、1212-4之土地被原告舉發出來。
(二)已被偷辦成功並登記給丁○○。
(三)原告94年知情侵權行為二年內就已訴訟中那有時效消滅。
(四)切結書確為偽造二張不同，無原告之簽字、印奈、簽名、代
    書，自導自演，自寄給原告，有效力嗎？
(五)宜府94年度才開始公告實施，礁溪鄉公所94年 5月份才發給
    徵收費，土地為1212-1、1212-4，原告在審理中那有時效無
    效呢？
(六)審判長言詞辯論採信不實，說原告知情是91年就知情而不在
    二年內請求權。確實日期是93年11月判為時效消滅。
(七)再審三次都無舉證不實，確為審判長無全部查證已附上之一
    被告言詞辯論結文書、筆錄、閱卷之記錄、光碟片播放之查
    證。請調閱前已附上之記錄查審對質。
(八)法官，自提訴訟審理中，從未到現場勘驗，言詞辯論，都採
    信偏頗律師之詞論，更不允足給原告答辯之時間，有充分之
    舉證及記錄，都不採信，只憑律師空口無據而採信，書記官
    李佳樺多次說原告為何不請律師呢？難道無錢的人不能採信
    嗎？
丁、附加補充簡稱連審理由(96年度再易字第107、157號)
(一)(91 年3月即知意侵權行為)絕無91年宜府94年公布(佈)實施
    。
(二)(93年3月12日)協調會議紀錄和本件無關。
(三)95 年6月12日並無罹遲，縣府及礁溪自95年開始發放爭執之
    1212-1、1212-4時效並無消滅，被偷辦至96年 3月14日過戶
    給丁○○事證明確被舉證事實。
(四)96 年上易字第239號法官誤判過失(切結書)簡稱為誠意書不
    可採信，再審原告並無承認及承諾、簽名、指印，只憑律師
    及共同被告開據不實(虛偽)能採信嗎？慎重加對質事證及證
    據。
(五)今特地提供新證據及全部言詞辯論之筆錄、和時效期限算起
    調閱已附上之全部資料證據。
  1.應自95年6月12日起至96年3月14日已被偷登記為丁○○繼承
    人起算才對，該案並無違犯時效消減(滅)發放第二期，故意
    「隱匿」就是這二筆土地(死者)現為游林阿磚所權人。
  2.不可採算(86年至94年)這是1212、1212-3這是第一期無牽連
    93年10月知情1212-1、1214-4不對早已無爭執，土地權人：
    丙○○所有，為爭執94年起算才對。
三、經核聲請人上揭再審聲請意旨，並未具體指摘本院96年度再
    易字第 157號確定裁定，有何再審事由及符合再審事由之具
    體情事，而係就原確定判決 (本院96年度上易字第239號)本
    於取捨證據、認定事實之職權行使，予以指摘，顯未依首揭
    民事訴訟法第501條第1項第 4款規定，於其再審訴狀表明再
    審理由，其聲請再審自不合法，依最高法院70年度臺再字第
    35 號判例意旨，毋庸命其補正，逕依民事訴訟法第502條第
    1項之規定，以裁定駁回之。
四、據上論結，本件聲請再審不合法，爰依民事訴訟法第 507條
    、第502條第1項、第95條、第78條之規定，裁定如主文。
中　　華　　民　　國　　96　　年　　12　　月　　18　　日
                    民事第五庭
                        審判長法　官　魏麗娟
　　　　　　　　　　　        法　官　梁宏哲
　　　　　　　　　　　        法　官　陳博享
正本係照原本作成。
不得抗告。
中　　華　　民　　國　　96　　年　　12　　月　　19　　日
　　　　　　　　　　　　　　　書記官　鄭靜如
